Inventaris van het archief van het Ministerie van Onderwijs, Cultuur en Wetenschap, Directie Financieel Economische Zaken (FEZ), (1920) 1968-2008
Nationaal Archief, Den Haag
- Taak, 2
  - Rijksbegrotingen, 2.1
    - Begrotingsjaren, 2.1.7
      - Begrotingsjaar 1985, 2.1.7.19
        - Algemeen 1985, 2.1.7.19.1
          - Stukken betreffende het behandelen van aangelegenheden met betrekking tot de voorbereiding, bijstelling en verantwoording van de begroting, 1983-1987; 995-1002; 3 omslag en 5 pak
            - Stukken ten behoeve van de Departementsraad en de minister 1984-, 998; pak
            - Voortgangsrapportages posterioriteiten en prioriteiten 1984-, 999; omslag
            - Nota's aan de minister 1985-1985, 1000; omslag
            - Correspondentie met het Ministerie van Financiën over de voorbereiding en uitvoering van de begroting 1985 1985-1987, 1001; pak
            - Het beantwoorden van Kamervragen 1985-1987, 1002; pak
        - Organisatieonderdelen 1985, 2.1.7.19.2
          - Centrale directies, 2.1.7.19.2.1
            - Stukken betreffende het voorbereiden en uitvoeren van de begroting, 1984-1986; 1003-1006; 4 omslag
              - Centrale Directie Internationale Betrekkingen (IB) 1984-1985, 1003; omslag
              - Centrale Directie Organisatie en Automatisering (OA) 1984-1985, 1004; omslag
              - Centrale Directie Voorlichting (VD) 1984-1985, 1005; omslag
              - Centrale Directie Studiefinanciering (SF) 1984-1986, 1006; omslag
          - Basisonderwijs, 2.1.7.19.2.2
            - Stukken betreffende het behandelen van aangelegenheden met betrekking tot de voorbereiding, bijstelling en verantwoording van de begroting, 1983-1985; 1007-1008; 2 omslag
              - Directoraat-generaal voor het Basisonderwijs (DGBO) 1983-1985, 1007; omslag
              - Directie Speciaal Onderwijs (BO/SP) 1984-1985, 1008; omslag
          - Voortgezet Onderwijs, 2.1.7.19.2.3
            - Stukken betreffende het behandelen van aangelegenheden met betrekking tot de voorbereiding, bijstelling en verantwoording van de begroting, 1983-1985; 1009-1015; 7 omslag
              - Directie Onderwijs en Vorming Werkende Jongeren (VO/WJ) 1983-1985, 1009; omslag
              - Directoraat-generaal voor het Voortgezet Onderwijs (DGVO) 1983-1985, 1010; omslag
              - Directie Algemeen Voortgezet en Voorbereidend Wetenschappelijk Onderwijs (VO/AV) 1984-1985, 1011; omslag
              - Directie Bouwzaken Onderwijs (VO/BZ) 1984-1985, 1012; omslag
              - Directie Lager en Middelbaar Beroepsonderwijs (VO/LMB) 1984-1985, 1013; omslag
              - Directie Onderwijs voor Volwassenen (VO/OV) 1984-1985, 1014; omslag
              - Directie Scholing (DI/SC) 1984-1985, 1015; omslag
          - Hoger Onderwijs en Wetenschappelijk Onderzoek, 2.1.7.19.2.4
            - Stukken betreffende het behandelen van aangelegenheden met betrekking tot de voorbereiding, bijstelling en verantwoording van de begroting, 1984-1985; 1016-1020; 4 omslag en 1 pak
              - Directie Instellingen (HW/IW) 1984-, 1016; omslag
              - Directie Opleidingsziekenhuizen (HW/AZ) 1984-1985, 1017; omslag
              - Directie Wetenschappelijk Onderwijs (HW/WO) 1984-1985, 1018; pak
              - Directoraat-generaal voor het Hoger Onderwijs en Wetenschappelijk Onderzoek (DGHW) 1984-1985, 1019; omslag
              - Stafdirectie Bedrijfsvoering (HW/B) 1984-1985, 1020; omslag
          - Diensten Onderwijs en Inspectie, 2.1.7.19.2.5
            - Stukken betreffende het behandelen van aangelegenheden met betrekking tot de voorbereiding, bijstelling en verantwoording van de begroting, 1984-1985; 1021-1023; 3 omslag
              - Directie Arbeidsvoorwaardenbeleid (DI/AB) 1984-1985, 1021; omslag
              - Directie Verzorgingsstructuur (DI/VG) 1984-1985, 1022; omslag
              - Directoraat-generaal voor de Diensten Onderwijs en Inspectie (DGDI) 1984-1985, 1023; omslag
      - Begrotingsjaar 1986, 2.1.7.20
        - Algemeen 1986, 2.1.7.20.1
          - Stukken betreffende het behandelen van aangelegenheden met betrekking tot de voorbereiding, bijstelling en verantwoording van de begroting, 1985-1988; 1024-1032; 9 pak
            - Algemeen 1985-1987, 1024-1025
              - 1985-1986, 1024; pak
              - 1985-1987, 1025; pak
            - Departementaal overleg over de bijgestelde begrotingsrapporten 1985-, 1026; pak
            - Interne voorbereiding 1985-, 1027; pak
            - Correspondentie met het Ministerie van Financiën inzake de voorbereiding en uitvoering van de begroting 1985-1987, 1028-1030
              - 1985-1987, 1028; pak
              - 1985-1986, 1029; pak
              - 1986-1987, 1030; pak
            - Het beantwoorden van Kamervragen 1985-1988, 1031; pak
            - Slotwet 1986 1987-, 1032; pak
        - Organisatieonderdelen, 2.1.7.20.2
          - Centrale directies, 2.1.7.20.2.1
            - Stukken betreffende het behandelen van aangelegenheden met betrekking tot de voorbereiding, bijstelling en verantwoording van de begroting door de Centrale Directie Studiefinanciering (SF), 1985-1986; 1033; omslag
          - Basis- en Speciaal Onderwijs, 2.1.7.20.2.2
            - Stukken betreffende het behandelen van aangelegenheden met betrekking tot de voorbereiding, bijstelling en verantwoording van de begroting, 1985-1986; 1034-1035; 2 omslag
              - Directie Kleuter- en Lager Onderwijs (BO/KL) 1985-1986, 1034; omslag
              - Directie Speciaal Onderwijs (BO/SP) 1985-1986, 1035; omslag
          - Voortgezet Onderwijs, 2.1.7.20.2.3
            - Stukken betreffende het behandelen van aangelegenheden met betrekking tot de voorbereiding, bijstelling en verantwoording van de begroting, 1985-1986; 1036-1040; 5 omslag
              - Directie Onderwijs voor Volwassenen (VO/OV) 1985-, 1036; omslag
              - Directie Algemeen Voortgezet en Voorbereidend Wetenschappelijk Onderwijs (VO/AV) 1985-1986, 1037; omslag
              - Directie Algemeen Voortgezet Onderwijs en Lager Beroepsonderwijs (VO/AL) 1985-1986, 1038; omslag
              - Directie Beroepsonderwijs (VO/BO) 1985-1986, 1039; omslag
              - Directie Huisvesting Onderwijs (VO/H) 1985-1986, 1040; omslag
          - Hoger Onderwijs en Wetenschappelijk Onderzoek, 2.1.7.20.2.4
            - Stukken betreffende het behandelen van aangelegenheden met betrekking tot de voorbereiding, bijstelling en verantwoording van de begroting door de Directie Opleidingsziekenhuizen (HW/AZ), 1985-1986; 1041; pak
          - Diensten Onderwijs en Inspectie, 2.1.7.20.2.5
            - Stukken betreffende het behandelen van aangelegenheden met betrekking tot de voorbereiding, bijstelling en verantwoording van de begroting, 1985-1986; 1042-1044; 3 omslag
              - Directie Scholing (DI/SC) 1985-1986, 1042; omslag
              - Directie Verzorgingsstructuur (DI/VG) 1985-1986, 1043; omslag
              - Directie Arbeidsvoorwaardenbeleid (DI/AB) 1986-, 1044; omslag
      - Begrotingsjaar 1987, 2.1.7.21
        - Algemeen 1987, 2.1.7.21.1
          - Stukken betreffende het behandelen van aangelegenheden met betrekking tot de voorbereiding, bijstelling en verantwoording van de begroting, 1985-1988; 1045-1057; 8 pakken en 5 omslagen
            - Algemeen 1986-, 1045-1049
              - 1986-, 1045; pak
              - 1986-, 1046; pak
              - 1986-, 1047; pak
              - 1986-, 1048; omslag
              - 1986-, 1049; pak
            - Begrotingsrapporten en totaaloverzichten 1985-1986, 1050; omslag
            - Departementale voorbereiding 1985-1986, 1051; pak
            - Bijgestelde begrotingsrapporten 1986-, 1052; pak
            - Beantwoorden van Kamervragen 1986-1987, 1053-1054
              - 1986-1987, 1053; omslag
              - 1986-1987, 1054; omslag
            - Correspondentie met het Ministerie van Financiën inzake de voorbereiding en uitvoering van de begroting 1986-1988, 1055-1056
              - 1986-1988, 1055; pak
              - 1986-1988, 1056; pak
            - Verplichtingenrapportage en de Slotwet 1987 1986-1988, 1057; omslag
        - Organisatieonderdelen 1987, 2.1.7.21.2
          - Centrale directies, 2.1.7.21.2.1
            - Stukken betreffende het behandelen van aangelegenheden met betrekking tot de voorbereiding, bijstelling en verantwoording van de begroting, 1986-1988; 1058-1063; 6 omslag
              - Centrale Directie Organisatie en Automatisering (OA) 1986-, 1058; omslag
              - Centrale Directie Studiefinanciering (SF) 1986-1987, 1059; omslag
              - Centrale Directie Algemene Zaken (AZ) 1986-1988, 1060; omslag
              - Centrale Directie Internationale Betrekkingen (IB) 1987-, 1061; omslag
              - Centrale Directie Personeelszaken (PZ) 1987-, 1062; omslag
              - Centrale Directie Voorlichting, Bibliotheek en Documentatie (VOBIDOC) 1987-, 1063; omslag
          - Basis- en Speciaal Onderwijs, 2.1.7.21.2.2
            - Stukken betreffende de totstandkoming, uitvoering en verantwoording van de begroting, 1986-1988; 1064-1066; 3 omslag
              - Directie Basisonderwijs (BO/BO) 1986-, 1064; omslag
              - Directoraat-generaal voor het Basis- en Speciaal Onderwijs (DGBO) 1986-1987, 1065; omslag
              - Directie Speciaal Onderwijs (BO/SP) 1986-1988, 1066; omslag
          - Voortgezet Onderwijs, 2.1.7.21.2.3
            - Stukken betreffende het behandelen van aangelegenheden met betrekking tot de voorbereiding, bijstelling en verantwoording van de begroting, 1983-1987; 1067-1074; 8 omslag
              - Directie Onderwijs voor Volwassenen (VO/OV) 1986-, 1067; omslag
              - Directie Algemeen Voortgezet en Voorbereidend Wetenschappelijk Onderwijs (VO/AV) 1986-1987, 1068; omslag
              - Directie Algemeen Voortgezet onderwijs en Lager Beroepsonderwijs (VO/AL) 1986-1987, 1069; omslag
              - Directie Bouwzaken (VO/BZ) 1983-1987, 1070; omslag
              - Stafdirectie Voorbereiding en Ondersteuning Beleid (VO/VB) 1985-, 1071; omslag
              - Directie Beroepsonderwijs (VO/BO) 1986-1987, 1072; omslag
              - Directie Huisvesting Onderwijs (VO/H) 1986-1987, 1073; omslag
              - Directoraat-generaal voor het Voortgezet Onderwijs (DGVO) 1986-1987, 1074; omslag
          - Hoger Onderwijs en Wetenschappelijk Onderzoek, 2.1.7.21.2.4
            - Stukken betreffende het behandelen van aangelegenheden met betrekking tot de voorbereiding, bijstelling en verantwoording van de begroting, 1986-1988; 1075-1080; 6 omslag
              - Directie Onderzoekinstellingen (HW/OI) 1986-1987, 1075; omslag
              - Directoraat-generaal voor het Hoger Onderwijs en Wetenschappelijk Onderzoek (DGHW) 1986-1987, 1076; omslag
              - Stafdirectie Financiële Zaken (HW/F) 1986-1987, 1077; omslag
              - Directie Wetenschappelijk Onderwijs (WO) 1986-1988, 1078; omslag
              - Directie Beleidsinstrumentatie (HW/BI) 1987-, 1079; omslag
              - Directie Hoger Beroepsonderwijs (HBO) 1987-, 1080; omslag
          - Diensten Onderwijs en Inspectie, 2.1.7.21.2.5
            - Stukken betreffende het behandelen van aangelegenheden met betrekking tot de voorbereiding, bijstelling en verantwoording van de begroting, 1985-1988; 1081-1083; 3 omslag
              - Directie Scholing (DI/SC) 1985-1987, 1081; omslag
              - Directoraat-generaal voor de Diensten Onderwijs en Inspectie (DGDI) 1986-, 1082; omslag
              - Directie Verzorgingsstructuur (DI/VG) 1987-1988, 1083; omslag
          - Wetenschapsbeleid, 2.1.7.21.2.6
            - Stukken betreffende het behandelen van aangelegenheden met betrekking tot de voorbereiding, bijstelling en verantwoording van de begroting door de directeur-generaal voor Wetenschapsbeleid (DGWB), 1986-1988; 1084; omslag
      - Begrotingsjaar 1988, 2.1.7.22
        - Algemeen 1988, 2.1.7.22.1
          - Stukken betreffende het behandelen van aangelegenheden met betrekking tot de voorbereiding, bijstelling en verantwoording van de begroting, 1986-1989; 1085-1102; 8 pakken en 9 omslagen
            - Algemeen 1987-1988, 1085-1086
              - 1987 jan. - juli 1987-, 1085; pak
              - 1987 aug. - 1988 1987-1988, 1086; pak
            - Departementaal overleg en overleg met het Ministerie van Financiën over de controlewerkzaamheden van de Algemene Rekenkamer 1986-1988, 1087-1088
              - 1986 - 1987 juni 1986-1987, 1087; pak
              - 1987 aug. - 1988 1987-1988, 1088; pak
            - Draaiboek 1986-1988, 1089; omslag
            - Kaderbrief 1988 1987-, 1090; omslag
            - Memorie van Toelichting 1988 1987-, 1091; omslag
            - Amendementen, nota's van wijzigingen en moties 1987-1988, 1092; omslag
            - Het beantwoorden van Kamervragen 1987-1988, 1093; pak
            - Begrotingsombuigingen 1987-1988, 1094; omslag
            - Hangpuntenbrief 1988 1987-1988, 1095; omslag
            - Manoeuvreerruimte 1988 1987-1988, 1096; omslag
            - Prioriteiten en posterioriteiten 1987-1988, 1097; pak
            - Prijsbijstellingen 1988 1987-1989, 1098; omslag
            - Augustusbrief 1988 1988-, 1099; pak
            - Departementaal overleg over het begrotingsbeleid 1988-, 1100; omslag
            - Vergaderstukken van de secretaris-generaal/directeur-generaal (SG/DG) Overleg 1988-, 1101; omslag
            - Stofkamafspraken 1988-1989, 1102; pak
        - Organisatieonderdelen 1988, 2.1.7.22.2
          - Centrale directies, 2.1.7.22.2.1
            - Stukken betreffende het behandelen van aangelegenheden met betrekking tot de voorbereiding, bijstelling en verantwoording van de begroting, 1986-1987; 1103-1104; 2 omslag
              - Centrale Directie Internationale Betrekkingen (IB) 1986-1987, 1103; omslag
              - Centrale Directie Studiefinanciering (SF) 1987-, 1104; omslag
          - Basis- en Speciaal Onderwijs, 2.1.7.22.2.2
            - Nota's van het Directoraat-generaal voor het Basisonderwijs (DGBO) inzake leerlingenramingen in het kader van de begroting van 1988, 1986-1987; 1105; omslag
          - Voortgezet Onderwijs, 2.1.7.22.2.3
            - Stukken betreffende het behandelen van aangelegenheden met betrekking tot de voorbereiding, bijstelling en verantwoording van de begroting, 1987-1988; 1106-1107; 2 omslag
              - Stafdirectie Voorbereiding en Ondersteuning Beleid (VO/VB) 1987-, 1106; omslag
              - Directie Beroepsonderwijs (VO/BO) 1987-1988, 1107; omslag
          - Hoger Onderwijs en Wetenschappelijk Onderzoek, 2.1.7.22.2.4
            - Stukken betreffende het behandelen van aangelegenheden met betrekking tot de voorbereiding, bijstelling en verantwoording van de begroting, 1987-; 1108-1109; 2 omslag
              - Directie Wetenschappelijk Onderwijs (HW/WO) 1987-, 1108; omslag
              - Stafdirectie Bedrijfsvoering (HW/B) 1987-, 1109; omslag
      - Begrotingsjaar 1989, 2.1.7.23
        - Algemeen 1989, 2.1.7.23.1
          - Stukken betreffende het behandelen van aangelegenheden met betrekking tot de voorbereiding, bijstelling en verantwoording van de begroting, 1987-1990; 1110-1140; 8 pakken, 22 omslagen en 1 stuk
            - Begrotingsaanschrijvingen 1987-1989, 1110; omslag
            - Begrotingsrapport 1987-1989, 1111-1112
              - 1987-1988, 1111; pak
              - 1989-, 1112; pak
            - Diverse aangelegenheden met betrekking tot de begrotingsvoorbereiding 1987-1989, 1113; pak
            - Het beantwoorden van Kamervragen 1987-1989, 1114-1116
              - 1987-1988, 1114; pak
              - 1989 feb. - apr. 1989-, 1115; pak
              - 1989 mei - dec. 1989-, 1116; pak
            - Miljoenennota 1989 1987-1989, 1117; omslag
            - Nieuwe artikelindeling van Hoofdstuk VIII voor het begrotingsjaar 1989 1988-, 1118; omslag
            - Nota inzake het Permanent Overleg en het Portefeuillehouderschap over verantwoordelijkheid en stofkamprocedure 1988-, 1119; stuk
            - Amendementen, Nota's van Wijzigingen en moties 1988-1989, 1120; omslag
            - Begrotingsopstelling 1988-1989, 1121; omslag
            - Comptabel Bestel 1988-1989, 1122; omslag
            - Departementaal overleg over de Manoeuvreerruimte 1989 1988-1989, 1123; omslag
            - Departementaal overleg over de prioriteiten en posterioriteiten 1988-1989, 1124; omslag
            - Memorie van Toelichting 1989 1988-1989, 1125; pak
            - Ontwerpbegroting 1989 researchbudget Coördinerende Eenheid Huisvestingsbeleid (CEH) 1988-1989, 1126; omslag
            - Prijsbijstellingen 1988 1988-1989, 1127; omslag
            - Problemen met betrekking tot de begrotingsafronding 1988-1989, 1128; omslag
            - Rapporten van de Accountantsdienst 1988-1989, 1129; omslag
            - Stofkamafspraken 1988-1989, 1130; pak
            - Begrotingsombuigingen in verband met de Kaderbrief 1989 1989-, 1131-1132
              - 1989 apr. - mei 1 1989-, 1131; omslag
              - 1989 mei 17 - juni 1989-, 1132; omslag
            - Departementaal overleg over de Augustusbrief 1989 1989-, 1133; omslag
            - Hangpuntenbrief 1989 1989-, 1134; omslag
            - Loonbijstellingen 1989 1989-, 1135; omslag
            - Slotwet 1988 1989-, 1136-1137
              - Eerste en tweede suppletoire wet 1988 en wijzigingsvoorstel 1989 1989-, 1136; pak
              - Derde suppletoire wet 1988 en wijzigingsvoorstel 1989 1989-, 1137; omslag
            - Vermoedelijk belooprapportages van mei en juni 1989 aan de Directieraad 1989-, 1138; omslag
            - Vermoedelijk belooprapportages 1988 met de meerjarige doorwerking 1989-, 1139; omslag
            - Voorlopige Rekening 1989 1989-1990, 1140; omslag
        - Organisatieonderdelen 1989, 2.1.7.23.2
          - Rapport getiteld Voorschriften en Procedures inzake de afhandeling van vorderingen van de Centrale Directie FEZ, 1987-; 1141; stuk
          - Rapport getiteld Meerjarenraming 1990/1993 van de Centrale Directie Uitvoering Rechtspositieregeling Onderwijspersoneel (URO), 1989-; 1142; stuk
      - Begrotingsjaar 1990, 2.1.7.24
        - Algemeen 1990, 2.1.7.24.1
          - Stukken betreffende het behandelen van aangelegenheden met betrekking tot de voorbereiding, bijstelling en verantwoording van de begroting, 1988-1991; 1143-1156; 6 pakken en 8 omslagen
            - Overleg met het Ministerie van Financiën over de Voorjaarsnota 1989 1988-1989, 1143; omslag
            - Aansluittabel van de uitgaven van Miljoenennota 1989 tot Miljoenennota 1990 1989-, 1144; pak
            - Begrotingsrapporten directies 1989-, 1145; pak
            - Rapportage ten behoeve van het maandstaatoverleg ten behoeve van de Miljoenennota 1990 1989-, 1146; pak
            - Vergaderstukken van de Departementsraad over het concept begrotingsrapport 1989-, 1147; pak
            - Aanvullende vragen over de Kasprognose 1990 1990-, 1148; omslag
            - Artikelsgewijze toelichting behorende bij de begroting 1990 1990-, 1149; omslag
            - Begrotingsonderzoek tot en met oktober 1990 1990-, 1150; pak
            - Budgetten 1990 1990-, 1151; omslag
            - Najaarsnota 1990-, 1152; omslag
            - Eerste en tweede suppletoire wet 1990 1990-1991, 1153; pak
            - Nota van Wijziging bij de begroting 1990-1991, 1154; omslag
            - Departementaal en interdepartementaal overleg over de Rijksrekening 1990 1991-, 1155-1156
              - Artikelsgewijze toelichting 1991-, 1155; omslag
              - Verplichtingenrapportage 1991-, 1156; omslag
        - Organisatieonderdelen 1990, 2.1.7.24.2
          - Stukken betreffende het behandelen van aangelegenheden met betrekking tot de voorbereiding, bijstelling en verantwoording van de begroting, 1988-1991; 1157-1159; 3 pak
            - Directoraat-generaal voor het Voortgezet Onderwijs (DGVO) 1988-1991, 1157-1158
              - 1988-1989, 1157; pak
              - 1990-1991, 1158; pak
            - Directoraat-generaal voor het Hoger Onderwijs en Wetenschappelijk Onderzoek (DGHW) 1990-1991, 1159; pak
      - Begrotingsjaar 1991, 2.1.7.25
        - Algemeen 1991, 2.1.7.25.1
          - Stukken betreffende het behandelen van aangelegenheden met betrekking tot de voorbereiding, bijstelling en verantwoording van de begroting, 1988-1992; 1160-1180; 9 pakken en 12 omslagen
            - Begrotingsproblematiek en meerjarenraming 1988-1991, 1160; pak
            - Aansluittabellen van de inkomsten en uitgaven van de Miljoenennota 1990 - 1991 1989-1990, 1161; omslag
            - Rapportages ten behoeve van het maandstaatoverleg 1989-1991, 1162; pak
            - Begrotingsrapport 1991-1995 1990-, 1163; omslag
            - Behandeling van het wetsontwerp inzake de wijziging van de begroting van uitgaven van het Rijk voor 1991 met betrekking tot Hoofdstuk 8 voor het Ministerie van Onderwijs en Wetenschappen 1990-, 1164; omslag
            - Besluitvorming in de Ministerraad 1990-, 1165; omslag
            - Loonbijstellingen 1990-, 1166; omslag
            - Nota Sociale Vernieuwing 1990-, 1167; omslag
            - Ontvangsten en uitgaven ministerie en directies 1990-, 1168; pak
            - Begrotingsramingen 1990-1991, 1169; omslag
            - Eerste en tweede suppletoire wet 1991 1990-1991, 1170; omslag
            - Financiële verantwoording van de Accountantsdienst 1990-1991, 1171; omslag
            - Hangpuntenbrief 1991 1990-1991, 1172; omslag
            - Memorie van Toelichting bij de O&W begroting voor 1991 1990-1991, 1173; pak
            - Miljoenennota 1990-1991, 1174; pak
            - Ombuigingen in het kader van bezuinigingen 1990-1991, 1175; omslag
            - Tweede Nota van wijziging 1990-1991, 1176; pak
            - Begrotingspresentatie van het Ministerie van Financiën, taakstelling 1991 en loonbijstelling 1991-, 1177; omslag
            - Kaderbrief 1991-, 1178; pak
            - Bijdragen van diverse directies voor het financieel jaarverslag 1991 1992-, 1179; pak
            - Rekening en verantwoording 1991: derde suppletoire begroting, Slotwet 1992-, 1180; pak
        - Organisatieonderdelen 1991, 2.1.7.25.2
          - Centrale directies en afdelingen, 2.1.7.25.2.1
            - Stukken betreffende het behandelen van aangelegenheden met betrekking tot de voorbereiding, bijstelling en verantwoording van de begroting, 1989-1991; 1181-1183; 2 omslag en 1 pak
              - Directie Organisatie en Automatisering (OA) 1989-1991, 1181; omslag
              - Hoofdafdeling Financieel Beheer en Informatie (FEZ/FBI) 1990-1991, 1182; omslag
              - Informatiseringsbank (IB) 1990-1991, 1183; pak
          - Onderwijsdirecties, 2.1.7.25.2.2
            - Stukken betreffende het behandelen van aangelegenheden met betrekking tot de voorbereiding, bijstelling en verantwoording van de begroting, 1990-1991; 1184-1188; 3 omslag en 2 pak
              - Directie Algemeen Voortgezet en Voorbereidend Wetenschappelijk Onderwijs (VO/AV) 1990-, 1184; pak
              - Directeur-generaal voor Wetenschapsbeleid (DGWB) 1990-1991, 1185; pak
              - Directie Arbeidsvoorwaardenbeleid en Beroepskwaliteit (DI/AB) 1990-1991, 1186; omslag
              - Directoraat-generaal voor de Diensten Onderwijs en Inspectie (DGDI) 1990-1991, 1187; omslag
              - Directoraat-generaal voor het Basisonderwijs (DGBO) 1990-1991, 1188; omslag
      - Begrotingsjaar 1992, 2.1.7.26
        - Algemeen 1992, 2.1.7.26.1
          - Stukken betreffende het behandelen van aangelegenheden met betrekking tot de voorbereiding, bijstelling en verantwoording van de begroting, 1990-1993; 1189-1201; 6 pakken en 7 omslagen
            - Aangelegenheden met betrekking tot de verdeling van de prijscompensatie 1990-1991, 1189; omslag
            - Heroverwegingsrapportage 1990-1991, 1190; omslag